【裁判字號】    98,上訴,598
【裁判日期】    980220
【裁判案由】    毒品危害防制條例
【裁判全文】
臺灣高等法院刑事判決                 98年度上訴字第598號
上  訴  人
即  被  告  甲○○
上列上訴人因違反毒品危害防制條例案件，不服台灣板橋地方法
院97年度訴字第4227號，中華民國97年11月28日第一審判決（起
訴案號：台灣板橋地方法院檢察署97年度毒偵字第5987號），提
起上訴，本院判決如下：
    主  文
上訴駁回。
    理  由
一、按刑事訴訟法第350條、第361條、第362條、第367條規定，
    不服地方法院之第一審判決而上訴者，須提出上訴書狀，並
    應敘述具體理由，為上訴必備之程式；其所提出之書狀未敘
    述上訴理由，或僅曾以言詞陳述上訴理由者，均應於上訴期
    間屆滿後20日內補提理由書於第一審法院。第一審法院經形
    式審查，認逾期未補提上訴理由者，應定期間先命補正；逾
    期未補正者，為上訴不合法律上之程式，應以裁定駁回。倘
    已提出上訴理由，但所提非屬具體理由者，則由第二審法院
    以上訴不合法律上之程式，判決駁回。而所謂具體理由，必
    係依據卷內既有訴訟資料或提出新事實或新證據，指摘或表
    明第一審判決有何採證認事、用法或量刑等足以影響判決本
    旨之不當或違法，而構成應予撤銷之具體事由，始克當之（
    例如：依憑證據法則具體指出所採證據何以不具證據能力，
    或依憑卷證資料，明確指出所為證據證明力之判斷如何違背
    經驗、論理法則）；倘僅泛言原判決認定事實錯誤、違背法
    令、量刑失之過重或輕縱，而未依上揭意旨指出具體事由，
    或形式上雖已指出具體事由，然該事由縱使屬實，亦不足以
    認為原判決有何不當或違法者（例如：對不具有調查必要性
    之證據，法院未依聲請調查亦未說明理由，或援用證據不當
    ，但除去該證據仍應為同一事實之認定），皆難謂係具體理
    由，俾與第二審上訴制度旨在請求第二審法院撤銷、變更第
    一審不當或違法之判決，以實現個案救濟之立法目的相契合
    ，並節制濫行上訴。
二、查本件經原審於民國97年11月28日判決後，上訴人即被告甲
    ○○不服原審判決，於97年12月12日具狀提起第二審上訴，
    上訴理由書所載之上訴理由略以：原判決認被告於97年7 月
    10日某時許，攜帶針筒乙支為警查獲，非屬事實，當時伊在
    林口路上遇警時，警方即不分青紅皂白對伊實施人身搜索，
    隨後強行至伊住處搜索，在均無所獲之情況下，警方竟突然
    拿出1支針筒說在被告皮衣裡尋得，令被告感到錯愕不解，
    因該針筒是舊的非屬被告所有，且當時時令夏天被告不可能
    穿著皮衣，足見被告絕無施用第一級毒品之犯行云云，僅係
    對原判決已詳予說明論斷之事項，徒憑己意，重為事實爭執
    ，且被告於原審坦承有施用毒品犯行，其尿液經檢驗結果亦
    有嗎啡陽性反應，縱該針筒非屬被告所有，對其是否成立施
    用第一級毒品罪亦無影響。被告上訴，並未依據卷內既存訴
    訟資料或提出新事證，具體指摘或表明第一審判決有何採證
    認事、用法或量刑等足以影響判決本旨之不當或違法，而認
    應予撤銷之具體事由。是其上訴並未以書狀敘述具體理由，
    揆諸上開規定，自屬不合法律上之程式，爰不經言詞辯論，
    將被告之上訴駁回。
三、據上論斷，應依刑事訴訟法第367條前段、第372條，判決如
    主文。
中    華    民    國    98    年    2     月    20    日
                  刑事第二十一庭審判長法  官  蘇隆惠
                                      法  官  楊力進
                                      法  官  許永煌
以上正本證明與原本無異。
如不服本判決，應於收受送達後十日內向本院提出上訴書狀，其
未敘述上訴之理由者並得於提起上訴後十日內向本院補提理由書
（均須按他造當事人之人數附繕本）。
                                      書記官  江采廷
中    華    民    國    98    年    2     月    20    日


司法院資訊處製作；財團法人民間司法改革基金會備份。
